---
title: 'Wst?p do Uczenia Maszynowego 2020: projekt I [kamie? milowy II]'
author: "Jakub Kosterna, Marcin ?ukaszyk, Miko?aj Malec"
date: "16/03/2020"
output: html_document
---

```{r setup, include=FALSE}
knitr::opts_chunk$set(echo = TRUE)
```

## 1. Wstep

Wpierw wczytajmy post?py, kt?re zrobili?my na pierwszym kamieniu milowym. Opr?cz wczytania ramki danych i jej eksploracji, obrobili?my je tak?e w celu uzyskania bardziej przyst?pnej formy - mi?dzy innymi nadaj?c kolumnom "sensowne" nazwy.

Wczytajmy potrzebne pakiety i przypomnijmy sobie jak wygl?da?a nasza ramka danych.

```{r pakiety, message = FALSE, warning = FALSE}
# install.packages("dplyr") # if not installed
library(dplyr)
```

```{r wczytajWyczysc, echo = FALSE}
#setwd("C:/Users/ckostern/Desktop/Studia/03 rok II semestr/ML/proj1/WUMPROJ1-master")
```

```{r, echo=FALSE}
data <- read.csv("german_credit_data_weka_dataset.csv")

levels(data[,1]) <- c("low", "fair", "high", "not_have") #DM low<0<fair<200<high
levels(data[,3]) <- c("all_paid", "all_paid_here", "paid_till_now", "delay", "critical")
levels(data[,4]) <- c("new_car", "used_car", "furniture/equipment", "radio/television", "domestic", "repairs", "education", "retraining", "business", "other") #note: 0 for vacation
levels(data[,6]) <- c("low","normal","high","very_high","not_have/unknown") #DM low<100<normal<500<high<1000<very_high
levels(data[,7]) <- c("unemployed", "less_than_year", "1-3_years", "4-6_yeras","7+_years")
levels(data[,9]) <- c("male_d/s", "female_d/s/m", "male_single", "male_m/w") #d = divorsed, s = seperated, m = married, w = widowed ,#note: 0 female single
levels(data[,10]) <- c("none", "co-applicant", "guarantor")
levels(data[,12]) <- c("real_estate", "building_savings", "car", "not_have/unknown")
levels(data[,14]) <- c("bank", "stores", "none")
levels(data[,15]) <- c("rent", "own", "for_free")
levels(data[,17]) <- c("unskilled_non_resident", "unskilled_resident", "skilled_employee", "highly_qualified_employee*") # also management, self-employed, officer
levels(data[,19]) <- c("no", "yes")
levels(data[,20]) <- c("yes", "no")
data[,21] <- as.factor(as.character(data[,21]))
levels(data[,21]) <- c("Good", "Bad")
```

```{r}
knitr::kable(sample_n(data, 20))
```

## 2. Czyszczenie - braki, niepoprawne warto?ci i kluczowe kolumny

Takiego mamy farta, ?e do czego doszli?my na pierwszym kamieniu milowym, nie mamy **?adnych brak?w danych**. Czy wszystkie warto?ci sa jednak poprawne?

Jak wynika z histogram?w naszego raportu wygenerowanego dzi?ki *DataExplorer*, **w przypadku danych kategorycznych wszystkie mamy w wersji poprawnej** - nie ma ani warto?ci dos?ownie jedno-lub parukrotnych sugeruj?cych b??d czy te? liter?wek.

**Patrz?c na zmienne liczbowe, tak?e wszystko jest na swoim miejscu** - wiek zawiera si? w przedziale <nieca?e 20; mniej ni? 100>, warto?ci kredytu to do 20 000 Euro, klient bierze co najwy?ej 4 r??ne pozyczki i og?lnie mamy tu ?ad i sk?ad.

Podsumowuj?c **nie ma ani outlier?w wymagaj?cych usuni?cia, ani warto?ci niezgodnych**.

Na ch?opski rozum ka?dy atrybut mo?e by? istotny w kwestii oszacowania, czy ryzykujemy z daniem klientowi kredytu.

## 3. Encoding

Mamy 21 kolumn, z czego 14 zawiera kategoryczne zmienne tekstowe. Te liczbowe zapiszmy w ramce *num_data*.

```{r}
num_data <- data[, c(2,5,8,11,13,16,18)]
```

... a nast?pnie uzupe?nijmy j? r?wnie? warto?ciami liczbowymi powsta?ymi przez encoding kolumn typu *factor*.

## 3.1. Prosty problem zmiennych binarnych

### 3.1.1. Prawda / fa?sz niemal?e jawne

Cechy *telephone*, *foreign_worker* i *customer_type* przyjmuj? tylko dwie warto?ci - te pierwsze dwie yes / no, ta ostatnia - Good / Bad. Sprawa prosta - dobre niech bedzie jedynk?, a z?e - zerem.

Mamy tu styczno?? z faktorami, wi?c *as.numeric()* odczyta warto?? *factora*, kt?ry jest typu *numeric* - a nie stringa. Przyjmijmy standardow? form? *1 == true*, *0 == false*.

```{r encoding1}
num_data$has_telephone <- as.numeric(data$telephone) -1

num_data$is_foreign_worker <- as.numeric(data$foreign_worker)
num_data$is_foreign_worker[num_data$is_foreign_worker == 2] <- 0

num_data$is_good_customer_type <- as.numeric(data$customer_type)
num_data$is_good_customer_type[num_data$is_good_customer_type == 2] <- 0
```

### 3.1.2. Czy klient p?ki co by? grzeczny?

Przyjrzyjmy si? kolumnie *credit_history*. Mamy w niej istotn? informacj? o tym **czy dana osoba mia?a dotychczas problemy z p?aceniem kredytu**. ?atwo podzieli? osoby z warto?ci? *delay* [op??nienie] i *critical* [zaci?gni?cie kredyt?w w innych bankach] jako komplikacj?, za? pozosta?e trzy - jako "bezproblemowo??".

W dokumentacji czytamy bowiem:

*credit_history,string,"A30: no credits taken/ all credits paid back duly, A31: all credits at this bank paid back duly, A32: existing credits paid back duly till now, A33: delay in paying off in the past, A34 : critical account/ other credits existing (not at this bank)"*

```{r}
num_data$has_problems_credit_history <- if_else( data$credit_history %in% c("delay", "critical"), 1, 0)
```

## 3.2. Kolumny nominalne

... czyli te, kt?rych nie mozna jako? sensownie uporzadkowa?. Poniewa? jest ma?o kategorii b?dziemy stosowa? metod? **One-Hot Encoding**.

### 3.2.1. Po co ci te pieni?dze?

*purpose* daje nam wiedza o tym na jaki cel kredytobiorca bierze po?yczk?.

```{r}
num_data$purpose_domestic <- if_else(data$purpose == "domestic", 1, 0)
num_data$purpose_retraining <- if_else(data$purpose == "retraining", 1, 0)
num_data$purpose_radio_television <- if_else(data$purpose == "radio/television", 1, 0)
num_data$purpose_new_car <- if_else(data$purpose == "new_car", 1, 0)
num_data$purpose_used_car <- if_else(data$purpose == "used_car", 1, 0)
num_data$purpose_business <- if_else(data$purpose == "business", 1, 0)
num_data$purpose_repairs <- if_else(data$purpose == "repairs", 1, 0)
num_data$purpose_education <- if_else(data$purpose == "education", 1, 0)
num_data$purpose_furniture_equipment <- if_else(data$purpose == "furniture/equipment", 1, 0)
# other
```

Kodowanie jest poprawne, ale warto podkre?li?, ?e nie jest to optymalne rozdzielenie - istnieje bowiem funkcja *one_hot()* w pakiecie *mltools*, ale wsp??pracuje ona z pakietem *data.table* przez co nale?a?oby przepisa? cala nasza poprzedni? prac?. Istnieje spos?b na automatyczne podzielenie danych, ale w naszym wypadku nie ma co z niego korzysta? z powod?w implementacyjnych.

Dla **jeszcze lepszego encodingu mo?naby si? jeszcze zastanowi? nad dodatkowym pogrupowaniem kategorii** - na przyk?ad zar?wno *new_car* jak i *used_car* dotycz?... samochodu. Ewentualnie mo?na by te dwie kolumny zlepi? w jedn?, ale by?aby to jednak ju? jednoznaczna utrata danych.

### 3.2.2. Gwarancja kredytobiorcy

Istotn? informacj? zawiera tak?e *other_debtors* - mo?emy z niej odczyta? czy dany kredytobiorca ma jakie? zagwarantowanie kredytu. W absolutnej wi?kszo?ci przypadk?w nie ma tej w?a?ciwo?ci (warto?? *none*), ale niekt?rzy mog? pochwali? si? r?czycielem (*guarantor*) czy wsp??wnioskodawc? (*co-applicant*). Stw?rzmy po binarnej kolumnie dla tych dw?ch ostatnich.

```{r}
num_data$other_debtors_guarantor <- if_else(data$other_debtors =="guarantor", 1, 0)
num_data$other_debtors_co_applicant <- if_else(data$other_debtors =="co-applicant", 1, 0)
```

### 3.2.3. Inne plany ratalne

... czyli *other_installment_plans* - zrobimy znowu z pomoc? *one-encoding*. Sytuacja analogiczna jak wy?ej.

```{r}
num_data$other_installment_plans_bank <- if_else(data$other_installment_plans == "bank", 1, 0)
num_data$other_installment_plans_stores <- if_else(data$other_installment_plans == "stores", 1, 0)
# none
```

### 3.2.4. Zamieszkanie

Klient mieszkanie wynaj??, ma na w?asno?? czy ?yje u kogo? za darmoch??

```{r}
num_data$housing_rent <- if_else(data$housing == "rent", 1, 0)
num_data$housing_own <- if_else(data$housing == "own", 1, 0)
# for_free
```

### 3.2.5. Rodzaje stanowisk w pracy i ich [chyba] niepor?wnywalno??

Mo?na by pomy?le? o pogrupowaniu na dwie kolumny - w zale?no?ci od statusu pracownik / resident i poziomu wykwalifikowania... ale kategorie *A171 : unemployed/ unskilled - non-resident,A172 : unskilled - resident,A173 : skilled employee / official,A174 : management/ self-employed/highly qualified employee/ officer* s? jednak na to zbyt og?lne i roz??czne.

```{r}
num_data$job_skilled_employee <- if_else( data$job == "skilled_employee", 1,0)
num_data$job_unskilled_resident <- if_else( data$job == "unskilled_resident", 1,0)
num_data$job_highly_qualified_employee <- if_else( data$job == "highly_qualified_employee*", 1,0)
# unskilled_non_resident
```

No kontrowersyjna sprawa czy nie podci?gn??o by si? tego pod problemy opisywane w nast?pnym podrozdziale.

## 3.3. Cechy uporz?dkowane

### 3.3.1. Zarobki w skali 0-4

... oczywi?cie jednoznacznie mozna uporz?dkowa?.

Do jednej kupy zosta? wsadzony brak zarobk?w i brak informacji na ich temat - rozs?dnie b?dzie obu przydzieli? 0, gdy? mo?na si? spodziewa?, ?e tak istotna informacja raczej nie by?oby zatajana przez osob? ubiegaj?c? si? o po?yczk? i realistycznie jest ona raczej w grupie *low* (przynajmniej wed?ug mnie - przypowied? Kuba).

Wobec tego kolejne numery b?d? mia?y takie dopasowanie:

* not_have/unknown --> 0
* low --> 1
* normal --> 2
* high --> 3
* very_high --> 4

```{r}
num_data$savings <- as.numeric(data$savings)
num_data$savings[num_data$savings == 5] <- 0 # not_have/unknown
```

### 3.3.2. Sta? pracy w przybli?onych liczbach

Kolumna *present_employment* daje nam ?adne pogrupowanie d?ugo?ci pracy w formie grup *unemployed*, *less_than_year*, *1-3_years*, *4-6_years* i *more*. Zamienimy dane kategoryczne na liczb? oznaczaj?c? oczekiwany sta? pracy jak ni?ej:

* unemployed --> 0
* less_than_year --> 1
* 1-3_years --> 2
* 4-6_yeras --> 5
* more --> 7

```{r}
num_data$present_employment <- if_else(data$present_employment %in% c("unemployed"), 0, if_else(data$present_employment %in% c("less_than_year"), 1,if_else(data$present_employment %in% c("1-3_years"), 2,if_else(data$present_employment %in% c("4-6_yeras"), 5,7))))
```

### 3.3.3. Porz?dkowanie klient?w wed?ug w?asno?ci materialnych

Na sw?j spos?b patrz?c na *property* widzimy pewien porz?dek - je?li osoba nie posiada *real_estate*, to mo?e posiada? *building_savings*; je?li nie to car, ale to nie oznacza, ?e osoby z *real_estate* nie maj? *car*. Dlatego potraktujemy t? kolumn? jako uporz?dkowanie *property*, gdzie osoby z *real_estate* maj? najwi?cej a *not_have/unknown* - najmiej.

```{r}
num_data$property <- if_else( data$property == "real_estate", 3, if_else( data$property == "building_savings", 2, if_else( data$property == "car", 1, 0)))
```

### 3.3.4. Status konta czekowego

Przytoczmy dokumentacj?:

*Status of existing checking account (A11: < 0 DM, A12: 0 <= x < 200 DM, A13 : >= 200 DM / salary assignments for at least 1 year, A14 : no checking account)*

Oczywi?cie zastosujemy przypisanie:

* not_have --> 0
* low --> 1
* fair --> 2
* high --> 3

```{r}
num_data$checking_account_status <- data$checking_account_status
num_data$checking_account_status <- as.numeric(num_data$checking_account_status)
num_data$checking_account_status[num_data$checking_account_status == 4] <- 0 # not_have
```


## 3.4. Zmienne "mieszane"

### 3.4.1. *personal* czyli ple? i stan cywilny na raz

Tu zrobimy dwie kolumny numeryczne - pierwsz? binarn? *is_woman* naturalnie odpowiadaj?c? za p?e?, dodatkow? za pytanie o bycie singlem. W tym wypadku tracimy ma?? informacj? w stosunku do oryginalnego zbioru danych o odr??nieniu singli i rozwodnik?w, ale jest to bardzo ma?a grupa, a podzia? na p?e? powinien przynie?? bardziej porz?dany efekt.

```{r}
num_data$is_woman <- if_else(data$personal == "female_d/s/m", 1, 0)
num_data$is_single <- if_else(data$personal == "male_single", 1, 0) # nie ma kobiet singli
```

## 3.5. Efekt ko?cowy kodowania

To by by?o na tyle. Zobaczmy efekt naszej pracy.

```{r}
knitr::kable(sample_n(num_data, 20))
ncol(num_data)
```

Liczba naszych kolumn wzros?a z 21 do 35. Ko?cowy efekt nie jest szokuj?cy pod wzgl?dem liczby kolumn, a uda?o nam si? m?drze pogrupowa? dane pod dalsz? zabaw? algorytmami uczenia maszynowego.

## 4. Klasyfikacja

Jednoznaczn? zmienn? celu naszej ramki danych jest oczywi?cie *is_good_customer_type* - problem op?acalno?ci dania kredytu przez bank klientowi to w?asnie to, co chcemy przewidzie?. Podzielmy nasz dataset na X i y.

```{r podzialXy}
X <- num_data %>%
  select(-is_good_customer_type)
y <- num_data$is_good_customer_type
```

## 5. Podzia? na zbior treningowy i testowy

Zastosujemy podzia? 80% / 20%, bo czemu nie.

```{r podzial80_20}
set.seed(3114)
rows <- sample(1:1000)
X <- X[rows, ]
y <- y[rows]

X_test <- head(X, n = 200)
X_train <- tail(X, n = 800)
y_test <- head(y, n = 200)
y_train <- tail(y, n = 800)

Reg_train <- head(num_data,n = 800)
Reg_test <- tail(num_data,n = 200)
```

## 6. Zakonczenie

To by by?o na tyle.

Zapiszmy jeszcze utworzone ramki danych do nowego pliku, w celu wykorzystania ich w kolejnych krokach projektu.

```{r zapis}
write.csv(X_test, "x_test.csv")
write.csv(X_train, "x_train.csv")
write.csv(y_test, "y_test.csv")
write.csv(y_train, "y_train.csv")
write.csv(Reg_test, "Reg_test.csv")
write.csv(Reg_train, "Reg_train.csv")
```

Zobaczmy jeszcze efekt dzialania funkcji session_info:

```{r session_info}
sessionInfo()
```