---
title: 'Wstêp do Uczenia Maszynowego 2020: projekt I [kamieñ milowy II]'
author: "Jakub Kosterna, Marcin £ukaszyk, Miko³aj Malec"
date: "16/03/2020"
output: html_document
---

```{r setup, include=FALSE}
knitr::opts_chunk$set(echo = TRUE)
```

## 1. Wstep

Wpierw wczytajmy postêpy, które zrobiliœmy na pierwszym kamieniu milowym. Oprócz wczytania ramki danych i jej eksploracji, obrobiliœmy je tak¿e w celu uzyskania bardziej przystêpnej formy - miêdzy innymi nadaj¹c kolumnom "sensowne" nazwy.

Wczytajmy potrzebne pakiety i przypomnijmy sobie jak wygl¹da³a nasza ramka danych.

```{r pakiety, message = FALSE, warning = FALSE}
# install.packages("dplyr") # if not installed
library(dplyr)
```

```{r wczytajWyczysc, echo = FALSE}
#setwd("C:/Users/ckostern/Desktop/Studia/03 rok II semestr/ML/proj1/WUMPROJ1-master")
```

```{r, echo=FALSE}
data <- read.csv("german_credit_data_weka_dataset.csv")

levels(data[,1]) <- c("low", "fair", "high", "not_have") #DM low<0<fair<200<high
levels(data[,3]) <- c("all_paid", "all_paid_here", "paid_till_now", "delay", "critical")
levels(data[,4]) <- c("new_car", "used_car", "furniture/equipment", "radio/television", "domestic", "repairs", "education", "retraining", "business", "other") #note: 0 for vacation
levels(data[,6]) <- c("low","normal","high","very_high","not_have/unknown") #DM low<100<normal<500<high<1000<very_high
levels(data[,7]) <- c("unemployed", "less_than_year", "1-3_years", "4-6_yeras","7+_years")
levels(data[,9]) <- c("male_d/s", "female_d/s/m", "male_single", "male_m/w") #d = divorsed, s = seperated, m = married, w = widowed ,#note: 0 female single
levels(data[,10]) <- c("none", "co-applicant", "guarantor")
levels(data[,12]) <- c("real_estate", "building_savings", "car", "not_have/unknown")
levels(data[,14]) <- c("bank", "stores", "none")
levels(data[,15]) <- c("rent", "own", "for_free")
levels(data[,17]) <- c("unskilled_non_resident", "unskilled_resident", "skilled_employee", "highly_qualified_employee*") # also management, self-employed, officer
levels(data[,19]) <- c("no", "yes")
levels(data[,20]) <- c("yes", "no")
data[,21] <- as.factor(as.character(data[,21]))
levels(data[,21]) <- c("Good", "Bad")
```

```{r}
knitr::kable(sample_n(data, 20))
```

## 2. Czyszczenie - braki, niepoprawne wartoœci i kluczowe kolumny

Takiego mamy farta, ¿e do czego doszliœmy na pierwszym kamieniu milowym, nie mamy **¿adnych braków danych**. Czy wszystkie wartoœci sa jednak poprawne?

Jak wynika z histogramów naszego raportu wygenerowanego dziêki *DataExplorer*, **w przypadku danych kategorycznych wszystkie mamy w wersji poprawnej** - nie ma ani wartoœci dos³ownie jedno-lub parukrotnych sugeruj¹cych b³¹d czy te¿ literówek.

**Patrz¹c na zmienne liczbowe, tak¿e wszystko jest na swoim miejscu** - wiek zawiera siê w przedziale <nieca³e 20; mniej ni¿ 100>, wartoœci kredytu to do 20 000 Euro, klient bierze co najwy¿ej 4 ró¿ne pozyczki i ogólnie mamy tu ³ad i sk³ad.

Podsumowuj¹c **nie ma ani outlierów wymagaj¹cych usuniêcia, ani wartoœci niezgodnych**.

Na ch³opski rozum ka¿dy atrybut mo¿e byæ istotny w kwestii oszacowania, czy ryzykujemy z daniem klientowi kredytu.

## 3. Encoding

Mamy 21 kolumn, z czego 14 zawiera kategoryczne zmienne tekstowe. Te liczbowe zapiszmy w ramce *num_data*.

```{r}
num_data <- data[, c(2,5,8,11,13,16,18)]
```

... a nastêpnie uzupe³nijmy j¹ równie¿ wartoœciami liczbowymi powsta³ymi przez encoding kolumn typu *factor*.

## 3.1. Prosty problem zmiennych binarnych

### 3.1.1. Prawda / fa³sz niemal¿e jawne

Cechy *telephone*, *foreign_worker* i *customer_type* przyjmuj¹ tylko dwie wartoœci - te pierwsze dwie yes / no, ta ostatnia - Good / Bad. Sprawa prosta - dobre niech bedzie jedynk¹, a z³e - zerem.

Mamy tu stycznoœæ z faktorami, wiêc *as.numeric()* odczyta wartoœæ *factora*, który jest typu *numeric* - a nie stringa. Przyjmijmy standardow¹ form¹ *1 == true*, *0 == false*.

```{r encoding1}
num_data$has_telephone <- as.numeric(data$telephone) -1

num_data$is_foreign_worker <- as.numeric(data$foreign_worker)
num_data$is_foreign_worker[num_data$is_foreign_worker == 2] <- 0

num_data$is_good_customer_type <- as.numeric(data$customer_type)
num_data$is_good_customer_type[num_data$is_good_customer_type == 2] <- 0
```

### 3.1.2. Czy klient póki co by³ grzeczny?

Przyjrzyjmy siê kolumnie *credit_history*. Mamy w niej istotn¹ informacjê o tym **czy dana osoba mia³a dotychczas problemy z p³aceniem kredytu**. £atwo podzieliæ osoby z wartoœci¹ *delay* [opóŸnienie] i *critical* [zaci¹gniêcie kredytów w innych bankach] jako komplikacjê, zaœ pozosta³e trzy - jako "bezproblemowoœæ".

W dokumentacji czytamy bowiem:

*credit_history,string,"A30: no credits taken/ all credits paid back duly, A31: all credits at this bank paid back duly, A32: existing credits paid back duly till now, A33: delay in paying off in the past, A34 : critical account/ other credits existing (not at this bank)"*

```{r}
num_data$has_problems_credit_history <- if_else( data$credit_history %in% c("delay", "critical"), 1, 0)
```

## 3.2. Kolumny nominalne

... czyli te, których nie mozna jakoœ sensownie uporzadkowaæ. Poniewa¿ jest ma³o kategorii bêdziemy stosowaæ metodê **One-Hot Encoding**.

### 3.2.1. Po co ci te pieni¹dze?

*purpose* daje nam wiedza o tym na jaki cel kredytobiorca bierze po¿yczkê.

```{r}
num_data$purpose_domestic <- if_else(data$purpose == "domestic", 1, 0)
num_data$purpose_retraining <- if_else(data$purpose == "retraining", 1, 0)
num_data$purpose_radio_television <- if_else(data$purpose == "radio/television", 1, 0)
num_data$purpose_new_car <- if_else(data$purpose == "new_car", 1, 0)
num_data$purpose_used_car <- if_else(data$purpose == "used_car", 1, 0)
num_data$purpose_business <- if_else(data$purpose == "business", 1, 0)
num_data$purpose_repairs <- if_else(data$purpose == "repairs", 1, 0)
num_data$purpose_education <- if_else(data$purpose == "education", 1, 0)
num_data$purpose_furniture_equipment <- if_else(data$purpose == "furniture/equipment", 1, 0)
# other
```

Kodowanie jest poprawne, ale warto podkreœliæ, ¿e nie jest to optymalne rozdzielenie - istnieje bowiem funkcja *one_hot()* w pakiecie *mltools*, ale wspó³pracuje ona z pakietem *data.table* przez co nale¿a³oby przepisaæ cala nasza poprzedni¹ pracê. Istnieje sposób na automatyczne podzielenie danych, ale w naszym wypadku nie ma co z niego korzystaæ z powodów implementacyjnych.

Dla **jeszcze lepszego encodingu mo¿naby siê jeszcze zastanowiæ nad dodatkowym pogrupowaniem kategorii** - na przyk³ad zarówno *new_car* jak i *used_car* dotycz¹... samochodu. Ewentualnie mo¿na by te dwie kolumny zlepiæ w jedn¹, ale by³aby to jednak ju¿ jednoznaczna utrata danych.

### 3.2.2. Gwarancja kredytobiorcy

Istotn¹ informacjê zawiera tak¿e *other_debtors* - mo¿emy z niej odczytaæ czy dany kredytobiorca ma jakieœ zagwarantowanie kredytu. W absolutnej wiêkszoœci przypadków nie ma tej w³aœciwoœci (wartoœæ *none*), ale niektórzy mog¹ pochwaliæ siê rêczycielem (*guarantor*) czy wspó³wnioskodawc¹ (*co-applicant*). Stwórzmy po binarnej kolumnie dla tych dwóch ostatnich.

```{r}
num_data$other_debtors_guarantor <- if_else(data$other_debtors =="guarantor", 1, 0)
num_data$other_debtors_co_applicant <- if_else(data$other_debtors =="co-applicant", 1, 0)
```

### 3.2.3. Inne plany ratalne

... czyli *other_installment_plans* - zrobimy znowu z pomoc¹ *one-encoding*. Sytuacja analogiczna jak wy¿ej.

```{r}
num_data$other_installment_plans_bank <- if_else(data$other_installment_plans == "bank", 1, 0)
num_data$other_installment_plans_stores <- if_else(data$other_installment_plans == "stores", 1, 0)
# none
```

### 3.2.4. Zamieszkanie

Klient mieszkanie wynaj¹³, ma na w³asnoœæ czy ¿yje u kogoœ za darmochê?

```{r}
num_data$housing_rent <- if_else(data$housing == "rent", 1, 0)
num_data$housing_own <- if_else(data$housing == "own", 1, 0)
# for_free
```

### 3.2.5. Rodzaje stanowisk w pracy i ich [chyba] nieporównywalnoœæ

Mo¿na by pomyœleæ o pogrupowaniu na dwie kolumny - w zale¿noœci od statusu pracownik / resident i poziomu wykwalifikowania... ale kategorie *A171 : unemployed/ unskilled - non-resident,A172 : unskilled - resident,A173 : skilled employee / official,A174 : management/ self-employed/highly qualified employee/ officer* s¹ jednak na to zbyt ogólne i roz³¹czne.

```{r}
num_data$job_skilled_employee <- if_else( data$job == "skilled_employee", 1,0)
num_data$job_unskilled_resident <- if_else( data$job == "unskilled_resident", 1,0)
num_data$job_highly_qualified_employee <- if_else( data$job == "highly_qualified_employee*", 1,0)
# unskilled_non_resident
```

No kontrowersyjna sprawa czy nie podci¹gnê³o by siê tego pod problemy opisywane w nastêpnym podrozdziale.

## 3.3. Cechy uporz¹dkowane

### 3.3.1. Zarobki w skali 0-4

... oczywiœcie jednoznacznie mozna uporz¹dkowaæ.

Do jednej kupy zosta³ wsadzony brak zarobków i brak informacji na ich temat - rozs¹dnie bêdzie obu przydzieliæ 0, gdy¿ mo¿na siê spodziewaæ, ¿e tak istotna informacja raczej nie by³oby zatajana przez osobê ubiegaj¹c¹ siê o po¿yczkê i realistycznie jest ona raczej w grupie *low* (przynajmniej wed³ug mnie - przypowiedŸ Kuba).

Wobec tego kolejne numery bêd¹ mia³y takie dopasowanie:

* not_have/unknown --> 0
* low --> 1
* normal --> 2
* high --> 3
* very_high --> 4

```{r}
num_data$savings <- as.numeric(data$savings)
num_data$savings[num_data$savings == 5] <- 0 # not_have/unknown
```

### 3.3.2. Sta¿ pracy w przybli¿onych liczbach

Kolumna *present_employment* daje nam ³adne pogrupowanie d³ugoœci pracy w formie grup *unemployed*, *less_than_year*, *1-3_years*, *4-6_years* i *more*. Zamienimy dane kategoryczne na liczbê oznaczaj¹c¹ oczekiwany sta¿ pracy jak ni¿ej:

* unemployed --> 0
* less_than_year --> 1
* 1-3_years --> 2
* 4-6_yeras --> 5
* more --> 7

```{r}
num_data$present_employment <- if_else(data$present_employment %in% c("unemployed"), 0, if_else(data$present_employment %in% c("less_than_year"), 1,if_else(data$present_employment %in% c("1-3_years"), 2,if_else(data$present_employment %in% c("4-6_yeras"), 5,7))))
```

### 3.3.3. Porz¹dkowanie klientów wed³ug w³asnoœci materialnych

Na swój sposób patrz¹c na *property* widzimy pewien porz¹dek - jeœli osoba nie posiada *real_estate*, to mo¿e posiadaæ *building_savings*; jeœli nie to car, ale to nie oznacza, ¿e osoby z *real_estate* nie maj¹ *car*. Dlatego potraktujemy tê kolumnê jako uporz¹dkowanie *property*, gdzie osoby z *real_estate* maj¹ najwiêcej a *not_have/unknown* - najmiej.

```{r}
num_data$property <- if_else( data$property == "real_estate", 3, if_else( data$property == "building_savings", 2, if_else( data$property == "car", 1, 0)))
```

### 3.3.4. Status konta czekowego

Przytoczmy dokumentacjê:

*Status of existing checking account (A11: < 0 DM, A12: 0 <= x < 200 DM, A13 : >= 200 DM / salary assignments for at least 1 year, A14 : no checking account)*

Oczywiœcie zastosujemy przypisanie:

* not_have --> 0
* low --> 1
* fair --> 2
* high --> 3

```{r}
num_data$checking_account_status <- data$checking_account_status
num_data$checking_account_status <- as.numeric(num_data$checking_account_status)
num_data$checking_account_status[num_data$checking_account_status == 4] <- 0 # not_have
```


## 3.4. Zmienne "mieszane"

### 3.4.1. *personal* czyli pleæ i stan cywilny na raz

Tu zrobimy dwie kolumny numeryczne - pierwsz¹ binarn¹ *is_woman* naturalnie odpowiadaj¹c¹ za p³eæ, dodatkow¹ za pytanie o bycie singlem. W tym wypadku tracimy ma³¹ informacjê w stosunku do oryginalnego zbioru danych o odró¿nieniu singli i rozwodników, ale jest to bardzo ma³a grupa, a podzia³ na p³eæ powinien przynieœæ bardziej porz¹dany efekt.

```{r}
num_data$is_woman <- if_else(data$personal == "female_d/s/m", 1, 0)
num_data$is_single <- if_else(data$personal == "male_single", 1, 0) # nie ma kobiet singli
```

## 3.5. Efekt koñcowy kodowania

To by by³o na tyle. Zobaczmy efekt naszej pracy.

```{r}
knitr::kable(sample_n(num_data, 20))
ncol(num_data)
```

Liczba naszych kolumn wzros³a z 21 do 35. Koñcowy efekt nie jest szokuj¹cy pod wzglêdem liczby kolumn, a uda³o nam siê m¹drze pogrupowaæ dane pod dalsz¹ zabawê algorytmami uczenia maszynowego.

## 4. Klasyfikacja

Jednoznaczn¹ zmienn¹ celu naszej ramki danych jest oczywiœcie *is_good_customer_type* - problem op³acalnoœci dania kredytu przez bank klientowi to w³asnie to, co chcemy przewidzieæ. Podzielmy nasz dataset na X i y.

```{r podzialXy}
X <- num_data %>%
  select(-is_good_customer_type)
y <- num_data$is_good_customer_type
```

## 5. Podzia³ na zbior treningowy i testowy

Zastosujemy podzia³ 80% / 20%, bo czemu nie.

```{r podzial80_20}
set.seed(3114)
rows <- sample(1:1000)
X <- X[rows, ]
y <- y[rows]

X_test <- head(X, n = 200)
X_train <- tail(X, n = 800)
y_test <- head(y, n = 200)
y_train <- tail(y, n = 800)
```

## 6. Zakonczenie

To by by³o na tyle.

Zapiszmy jeszcze utworzone ramki danych do nowego pliku, w celu wykorzystania ich w kolejnych krokach projektu.

```{r zapis}
write.csv(X_test, "x_test.csv")
write.csv(X_train, "x_train.csv")
write.csv(y_test, "y_test.csv")
write.csv(y_train, "y_train.csv")
```

Zobaczmy jeszcze efekt dzialania funkcji session_info:

```{r session_info}
sessionInfo()
```